臺灣桃園地方法院刑事判決
110年度審易字第1574號
公  訴  人  臺灣桃園地方檢察署檢察官 
被      告  卓義鑫


上列被告因竊盜案件，經檢察官提起公訴（110年度偵字第22101
號），本院判決如下：
    主  文
卓義鑫犯竊盜罪，處拘役參拾日，如易科罰金，以新臺幣壹仟元
折算壹日。
    事  實
一、卓義鑫意圖為自己不法之所有，基於竊盜之犯意，於民國11
    0年5月14日上午6時37分許，至桃園市○○區○○○路00巷0號金
    晏廷住處前，手持以不詳方式取得之機車鑰匙1把（已扣案
    ）竊取金晏廷所有，交由金士倢使用之車牌號碼000-0000號
    普通重型機車1部（已發還），得手後旋即逃逸。嗣經金晏
    廷於同日上午10時許，發現上開機車遭竊，與其子金士倢一
    同報警，經警於同日18時5分許在桃園市中壢區中和路與中
    正路口攔查騎乘上開機車之卓義鑫，始悉上情。
二、案經金士倢訴由桃園市政府警察局中壢分局報告臺灣桃園地
    方檢察署檢察官偵查起訴。
    理  由
壹、證據能力部分：
一、按被告以外之人於審判外之言詞或書面陳述，除法律有規定
    者外，不得作為證據，刑事訴訟法第159 條第1 項固有明文
    ；惟被告以外之人於審判外之陳述，雖不符同法第159 條之
    1 至之4 規定，而經當事人於審判程序同意作為證據，法院
    審酌該言詞陳述或書面陳述作成時之情況，認為適當者，亦
    得為證據；當事人、代理人或辯護人於法院調查證據時，知
    有第159 條第1 項不得為證據之情形，而未於言詞辯論終結
    前聲明異議者，視為有前項之同意，同法第159 條之5 亦定
    有明文。本件檢察官、被告卓義鑫於本院準備程序時，並不
    爭執本院所引用之供述證據之證據能力，且於本院言詞辯論
    終結前均未聲明異議。經審酌本院所引用之供述資料作成時
    之情況，核無違法取證或其他瑕疵之情形，認為以之作為證
    據為適當，均得作為證據。
二、本件認定事實所引用之卷證內所有文書證據及證物，檢察官
    、被告均未主張排除前開書證、物證之證據能力，且迄於本
    院言詞辯論終結前均未表示異議。本院審酌前開書證、物證
    ，並無證據證明係公務員違背法定程序所取得，亦無刑事訴
    訟法第159 條之4 之顯有不可信之情況與不得作為證據之情
    形，本件認定事實所引用之本件卷證所有文書證據、證物，
    亦均認為有證據能力。
貳、實體部分：
一、訊據被告卓義鑫固坦承於110年5月14日18時5分許，騎乘車
    牌號碼000-0000號機車，行經桃園市中壢區中和路與中正路
    口，為警查獲且逮捕等事實。但否認有竊盜犯行，辯稱：我
    於110年5月14日在金士捷位於中壢區榮民南路住處，向正在
    睡覺的金士捷講，說我要跟他借用NDL-7750號機車，金士捷
    向我表示「嗯，好，可以」，所以我在他家房間的桌上拿走
    該機車的鑰匙後，騎乘該機車去八德家樂福上班等語。惟查
    ：
  ㈠證人即金士捷於警詢時證稱：我於110年5月14日6至7時，在
    中壢區榮民南路27巷6號家裡睡覺。警員調閱監視器系統【
    時間110年5月14日6時37分許，地點：中壢區榮民南路與榮
    民南路27巷路口】，影像中將車號000-0000號機車騎走之男
    子（特徵：白色上衣、黑色長褲、白色鞋子）為卓義鑫。卓
    義鑫將機車騎走時，沒有破壞鑰匙孔，是拿機車鑰匙將機車
    騎走，沒有經過我或家人同意。我不知道他為何會有我機車
    鑰匙，我當時在睡覺，不知道他是如何取得我的鑰匙。機車
    鑰匙平常放在家裡客廳桌上，當天發現車輛不見時，有回去
    客廳桌上找，但當時已經找不到了。有檢查住家門鎖，當時
    沒有發現遭破壞的痕跡。與卓義鑫是不太熟的朋友，沒有仇
    恨糾紛，我要對他提出竊盜告訴等語（參偵卷第41頁、第10
    3至105頁）。是由證人金士捷的證詞，可知其係證稱被告卓
    義鑫未經其同意，趁其於上述時地睡覺之際，取走前述機車
    鑰匙騎乘離去，其向警員提出對被告卓義鑫之竊盜告訴等情
    。
  ㈡證人即金士捷之母金晏廷於警詢時證稱：車號000-0000號機
    車是我所有，平時是我兒子金士捷使用。我於1110年5月13
    日22時許，將機車停放後至110年5月14日14時44分許向警方
    報案期間，被告卓義鑫並無向我以口頭或其他方式借機車，
    機車都放在中壢區榮民南路27巷6號住處前門口。金士捷於1
    10年5月14日14時31分，至中壢分局仁愛派出所報機車失竊
    案件，是經過我的同意等語（參偵卷第45至46頁）。是由證
    人金晏廷的證詞，可知其證稱被告卓義鑫並未向其借用前述
    機車，證人金士捷於告知其後至中壢分局仁愛派出所報案失
    竊機車等事實。而由證人金士捷及金晏廷之前述證詞，可知
    其等2人證述之內容相符，足見其等2人的證詞均屬實，均堪
    以採信。　
  ㈢再斟酌車輛詳細資料報表、桃園市政府警察局中壢分局仁愛
    派出所受（處）理案件證明單、受（處）理案件明細表、受
    理各類案件紀錄表及刑案現場照片及贓物認領保管單（參偵
    卷第51至65頁、第67頁）所示，復參酌被告卓義鑫的上述陳
    述，可知被告卓義鑫未經證人金晏廷、金士捷的同意，於上
    述時地，持車號000-0000號機車鑰匙，騎乘該部機車離開代
    步使用。嗣經證人金士捷發覺機車不見，告知證人金晏廷後
    ，隨即至中壢分局仁愛派出所陳報機車失竊且提出告訴。警
    員受理後立即偵辦，調閱前址及附近道路之監視器錄影畫面
    ，循線於110年5月14日18時5分許，在桃園市中壢區中和路
    與中正路口，查獲被告卓義鑫及上述機車，並將機車（含鑰
    匙）發還證人金晏廷，應為本件案發及查獲經過。由此足見
    ，被告確有竊盜上述機車之犯意及犯行無訛。
  ㈣至被告以上述情詞置辯。然查，證人金士捷與被告並無仇怨
    ，應無甘冒誣告重罪而設詞攀誣被告之可能性，其上述辯解
    不實，不能採信。
  ㈤綜上，被告上述辯解，顯為臨訟卸責、避重就輕之詞，均不
    足採信。此外，復有車輛詳細資料報表、桃園市政府警察局
    中壢分局仁愛派出所受（處）理案件證明單、受（處）理案
    件明細表、受理各類案件紀錄表及刑案現場照片及贓物認領
    保管單在卷可佐。其竊盜犯行，堪以認定。
二、論罪科刑：
  ㈠核被告所為，係犯刑法第320 條第1 項之竊盜罪。
　㈡爰以行為人之責任為基礎，審酌被告不思以正途取得財物，
    竟於上述時地，竊取上述機車代步，法治觀念淡薄，所為實
    非可取。再斟酌其於犯罪後不知醒悟，否認犯行且飾詞卸責
    ，尚難對其做有利之考量。又衡酌其未曾犯罪無前科素行尚
    佳（參臺灣高等法院被告前案紀錄表）、生活狀況、智識程
    度、竊取財物之價值，及所生之危害等一切情狀，量處如主
    文所示之刑，並諭知易科罰金之折算標準。
三、不宣告沒收之說明：
    被告之犯罪所得即前述機車，業已實際合法發還予被害人，
　　有贓物認領保管單在卷可憑，應依刑法第38條之1 第5 項規
    定，不予宣告沒收。
據上論斷，應依刑事訴訟法第299 條第1 項前段，刑法第320 條
第1 項、第41條第1 項前段、第38條之1 第5 項，刑法施行法第
1 條之1 第1 項，判決如主文。
本案經檢察官劉仲慧到庭執行職務。
中    華    民    國   111    年    6    月    15     日
                  刑事審查庭    法  官  呂曾達
以上正本證明與原本無異。
如不服本判決應於收受判決後20日內向本院提出上訴書狀，並應
敘述具體理由。其未敘述上訴理由者，應於上訴期間屆滿後20日
內向本院補提理由書(均須按他造當事人之人數附繕本)「切勿逕
送上級法院」。 
   　　　　　　　　　　　　　　　書記官　楊淨雲　　　　
中　　華　　民　　國　　111 　年　　6 　　月　　16　　日
附錄本案論罪科刑法條：
中華民國刑法第320條
意圖為自己或第三人不法之所有，而竊取他人之動產者，為竊盜
罪，處 5 年以下有期徒刑、拘役或 50 萬元以下罰金。
意圖為自己或第三人不法之利益，而竊佔他人之不動產者，依前
項之規定處斷。
前二項之未遂犯罰之。